臺灣士林地方法院民事裁定
111年度消債更字第90號
債  務  人  吳育綺（原名：吳函茹）
代  理  人  謝政文律師(法扶律師)
上列債務人聲請更生事件，本院裁定如下：
    主  文
債務人吳育綺（原名：吳函茹）自中華民國一百一十一年十一月
七日十七時起開始更生程序。
命司法事務官進行本件更生程序。
    理  由
一、按債務人不能清償債務或有不能清償之虞，且無擔保或無優
    先權之本金及利息債務總額未逾新臺幣（下同）1,200萬元
    者，於法院裁定開始清算程序或宣告破產前，得向法院聲請
    更生；法院開始更生程序之裁定，應載明其年、月、日、時
    ，並即時發生效力；法院裁定開始更生程序後，得命司法事
    務官進行更生程序；必要時，得選任律師、會計師或其他適
    當之自然人或法人一人為監督人，觀諸消費者債務清理條例
    （下稱消債條例）第3條、第42條第1項、第45條第1項、第1
    6條分別定有明文。
二、聲請意旨略以：伊有不能清償債務情事，前向最大債權銀行
    中國信託商業銀行股份有限公司聲請協商，惟協商不成立。
    又伊無擔保或無優先權之本金及利息債務總額未逾1,200萬
    元，且未經法院裁定開始清算程序或宣告破產，爰依法聲請
    更生等語。
三、經查，債務人所主張之上開事實，業據提出財團法人金融聯
    合徵信中心當事人綜合信用報告之前置協商專用債權人清冊
    （見本院卷第34至38頁）、民國108、109、110年度綜合所
    得稅各類所得資料清單及全國財產稅總歸戶財產查詢清單（
    見本院卷第40至44、155頁）、勞保被保險人投保資料表（
    見本院卷第46、47頁）、債務人全戶戶籍謄本（見本院卷第
    50頁）、銀行帳戶交易明細及存摺明細（見本院卷第52至56
    、118至136頁）、房屋租賃契約書（見本院卷第58至62頁）
    、前置協商不成立通知書（見本院卷第64頁）、集保戶往來
    參加人明細資料表（見本院卷第110頁）、保管帳戶客戶餘
    額表（見本院卷第110-1頁）、客戶存券異動明細表（見本
    院卷第111至115頁）、投資人於各專戶無資料明細表（見本
    院卷第116頁）、投資人於清算交割銀行未開戶明細表（見
    本院卷第117頁）、中華民國人壽保險商業同業公會保險業
    通報作業資訊系統資料查詢結果表（見本院卷第138至141頁
    ）等為憑，堪信為真實。參酌債務人現年35歲（見本院卷第
    50頁），目前從事外送員工作，每月薪資約6,060元（見本
    院卷第158至159頁），名下固有109年7月出廠之普通重型機
    車乙輛（見本院卷第154頁），惟依其陳報之債務總額已達1
    88萬元（見本院卷第28至30頁）觀之，足認債務人之財產、
    勞力、信用確不能清償全部債務。此外，復查無消債條例第
    6條第3項、第8條或第46條各款所定駁回更生聲請之事由，
    是債務人聲請更生，應屬有據，爰依首揭規定，裁定其應予
    開始更生程序，並命司法事務官進行本件更生程序。
四、爰裁定如主文。
中　　華　　民　　國　　111 　年　　11　　月　　 7　　日
                  民事第一庭  法  官  黃筠雅
以上正本係照原本作成。
本件裁定不得抗告。
中　　華　　民　　國　　111 　年　　11　　月　　9 　　日
                              書記官  陳芝箖